臺灣橋頭地方法院民事判決
111年度橋小字第1030號
原      告  國泰世紀產物保險股份有限公司

法定代理人  陳萬祥  
訴訟代理人  謝守賢律師
            蔡承道  
            葉庭歡  
被      告  任榮輝  
上列當事人間請求侵權行為損害賠償(交通)事件，本院於民國11
1年10月19日言詞辯論終結，判決如下：
    主  文
一、被告應給付原告新臺幣1萬2,387元，及自民國111年3月22日
    起至清償日止，按年息5%計算之利息。
二、原告其餘之訴駁回。
三、訴訟費用新臺幣1,000元由被告負擔。
四、本判決第一項得假執行；但被告如以新臺幣1萬2,387元為原
    告預供擔保，得免為假執行。
    事實及理由
一、原告主張：原告承保車牌號碼000-0000號自用小客車（下稱
    系爭汽車）之車體損失險，被告於民國110年5月13日10時35
    分許，駕駛車牌號碼0000-00號自用小客車（下稱被告車輛
    ）沿高雄鳥松區美庄路17巷由東往西行駛，行經美庄路17巷
    與美庄路17巷83弄路52號前時，疏未注意後車與前車之間應
    保持隨時可以煞停之距離，訴外人汪妍如適駕駛系爭汽車行
    駛於被告車輛前方，被告車輛前車頭因而撞及系爭汽車後車
    尾，致系爭汽車車體受損，支出必要之維修費用新臺幣（下
    同）1萬2,387元（含工資4,866元、烤漆7,521元），原告已
    悉數理賠，爰依侵權行為、保險代位之法律關係，提起本件
    訴訟等語。並聲明：被告應給付原告1萬2,387元，及自支付
    命令送達翌日起至清償日止，按年息5%計算之利息。
二、被告則以：原告所提估價單之修理項目多有重複而不合理，
    我找其他廠商估價，系爭汽車保險桿烤漆只要1,500元至2,0
    00元即可等語，資為抗辯。並聲明：原告之訴駁回。
三、本院之判斷：
  ㈠按因故意或過失，不法侵害他人之權利者，負損害賠償責任
    ；數人共同不法侵害他人之權利者，連帶負損害賠償責任；
    汽車、機車或其他非依軌道行駛之動力車輛，在使用中加損
    害於他人者，駕駛人應賠償因此所生之損害，但於防止損害
    之發生，已盡相當之注意義務者，不在此限，民法第184條
    第1項前段、第185條第1項、第191條之2分別定有明文。再
    按汽車在同一車道行駛時，除擬超越前車外，後車與前車之
    間應保持隨時可以煞停之距離，道路交通安全規則第94條第
    1項亦有明文。又按被保險人因保險人應負保險責任之損失
    發生，而對於第三人有損失賠償請求權者，保險人得於給付
    賠償金額後，代位行使被保險人對於第三人之請求權；但其
    所請求之數額，以不逾賠償金額為限，為保險法第53條第1
    項明定。經查，原告主張之上開事實，業據其提出與所述相
    符之車損照片、行車執照、估價單與統一發票、汽車保險單
    為證，並經本院依職權調閱高雄市政府警察局道路交通事故
    初步分析研判表、道路交通事故現場圖、道路交通事故調查
    報告表（一）、（二）、談話紀錄表、現場照片在卷可稽，
    被告對車禍發生過程亦不爭執，堪認原告主張之上開事實為
    真實。是系爭汽車因本件事故所受損害與被告之過失行為間
    ，具有相當因果關係。
  ㈡被告雖辯稱原告所提估價單之修理項目多有重複而不合理等
    語。惟查，系爭汽車廠牌為賓士，經核原告所提原廠估價單
    所載維修項目，均與系爭汽車因本件事故受損位置即後保險
    桿處相符（見本院卷第89頁至第91頁），審酌上開估價單所
    載維修項目，係由與兩造無利害關係、具備專業知識技能之
    原廠維修人員所開立，所載金額亦與一般原廠維修行情無悖
    ，應認可採。至被告所提出之其他廠商出具價格較低之估價
    單（見本院卷第121頁至第125頁），均非原廠所開立，無法
    確保維修品質與原廠相同，難認屬系爭汽車受損回復原狀之
    適當方式，被告前揭所辯，並非有據。
四、綜上所述，原告依侵權行為、保險代位法律關係，請求被告
    連帶給付1萬2,387元，及自支付命令送達翌日即111年3月22
    日起至清償日止，按年息5%計算之利息，為有理由，應予准
    許。
五、本件係依小額程序為被告部分敗訴之判決，爰依民事訴訟法
    第436條之20之規定，就原告勝訴部分依職權宣告假執行；
    並依同法第436條之23準用第436條第2項，適用同法第392條
    第2項規定，依職權宣告被告如預供擔保，得免為假執行；
    另依同法第436條之19第1項規定，確定訴訟費用之負擔如主
    文第2項所示。　　
六、本件事證已臻明確，兩造其餘主張陳述及所提之證據，經審
    酌後於本件判決結果無影響，爰不逐一論述，附此敘明。
七、據上論結，原告之訴為一部有理由，一部無理由，判決如主
    文。
中　　華　　民　　國　　111 　年　　11　　月　　3　　日
          　　    橋頭簡易庭  法    官  張立亭  
以上正本係照原本作成。
如不服本判決，應於送達後20日內，向本院提出上訴狀並表明上
訴理由，如於本判決宣示後送達前提起上訴者，應於判決送達後
20日內補提上訴理由書（須附繕本）。
中　　華　　民　　國　　111 　年　　11　　月　　3 　　日
      　　　　　　　　　　　　書　記　官  許雅瑩
訴訟費用計算式：
裁判費            1,000元
合計              1,000元